最高法院民事裁定　　　　　　　　　 111年度台上字第1004號
上　訴　人　王福漲
　　　　　　李郁瑩
共　　　同
訴訟代理人　蔡岳龍律師
　　　　　　黃立心律師
　　　　　　郭桓甫律師
被 上訴 人　楊宗翰

上列當事人間請求履行契約事件，上訴人對於中華民國111年1月
4 日臺灣高等法院第二審判決（110年度上字第750號），提起一
部上訴，本院裁定如下：
    主  文
上訴駁回。
第三審訴訟費用由上訴人負擔。
    理  由
按上訴第三審法院，非以原判決違背法令為理由，不得為之。
  又提起上訴，上訴狀內應記載上訴理由，表明原判決所違背之
  法令及其具體內容，暨依訴訟資料合於該違背法令之具體事實
  ，其依民事訴訟法第469條之1規定提起上訴者，並應具體敘述
  為從事法之續造、確保裁判之一致性或其他所涉及之法律見解
  具有原則上重要性之理由。同法第467 條、第470條第2項定有
  明文。而依同法第468 條規定，判決不適用法規或適用不當者
  ，為違背法令；依同法第469 條規定，判決有該條所列各款情
  形之一者，為當然違背法令。是當事人提起上訴，如以同法第
  469 條所列各款情形為理由時，其上訴狀或理由書應表明該判
  決有合於各該條款規定情形之具體內容，及係依何訴訟資料合
  於該違背法令之具體事實。如依同法第468 條規定，以原判決
  有不適用法規或適用法規不當為理由時，其上訴狀或理由書應
  表明該判決所違背之法令條項，或有關司法院解釋或憲法法庭
  裁判之字號，或成文法以外之習慣或法理等及其具體內容，暨
  係依何訴訟資料合於該違背法令之具體事實，並具體敘述為從
  事法之續造、確保裁判之一致性或其他所涉及之法律見解具有
  原則上重要性之理由。上訴狀或理由書如未依上述方法表明，
  或其所表明者與上開法條規定不合時，即難認為已合法表明上
  訴理由，其上訴自非合法。
本件上訴人對於原判決提起上訴，雖以該判決違背法令為由，
  惟核其上訴理由狀所載內容，係就原審取捨證據、認定事實及
  解釋契約之職權行使，所論斷：綜合兩造不爭執事項、卷附之
  電子郵件及證人曾國禎、康程華之證述，相互以察，上訴人王
  福漲、李郁瑩依序持有兩造及其他投資人在菲律賓設立之Gran
  d Century International Development Inc.之股份1 萬7600
  股、6 萬股（下稱系爭股份），其等雖於民國105年8月30日委
  託訴外人曾國禎向被上訴人要約出售系爭股份，惟被上訴人始
  終未承諾購買，客觀上亦無有可認為承諾之事實存在，不生意
  思實現之法律效果。兩造間就買賣系爭股份並未達成合意，上
  訴人依買賣法律關係，請求被上訴人給付王福漲、李郁瑩各新
  臺幣100 萬元之本息，均為無理由等情，指摘其為不當，並就
  原審已論斷或其他贅述而與判決結果不生影響者，泛言未論斷
  或論斷違法，而未表明該判決所違背之法令及其具體內容，暨
  依訴訟資料合於該違背法令之具體事實，並具體敘述為從事法
  之續造、確保裁判之一致性或其他所涉及之法律見解具有原則
  上重要性之理由，難認其已合法表明上訴理由。依首揭說明，
  應認其上訴為不合法。末查，不必要之證據方法，法院原可衡
  情不予調查，不受當事人證據聲明之拘束。上訴人指摘原審未
  調查其所聲請訊問之上訴人王福漲本人，即有調查證據未盡、
  理由不備之違背法令，不無誤會，併予敘明。
據上論結，本件上訴為不合法。依民事訴訟法第481條、第444
  條第1項、第95條、第78條，裁定如主文。
中    華    民    國   111    年    4     月    13    日
                      最高法院民事第六庭
                          審判長法官  魏  大  喨  
                                法官  李  寶  堂  
                                法官  林  玉  珮  
                                法官  高  榮  宏  
                                法官  李  文  賢  
本件正本證明與原本無異
                                      書  記  官
中    華    民    國   111    年    4     月    20    日